臺灣臺北地方法院民事判決
110年度訴字第4376號
原      告  葆霖建設股份有限公司

法定代理人  周玉章  
訴訟代理人  李岳洋律師
            蔣子謙律師          
被      告  朱怡宣  
            朱○央  
兼  上一人
法定代理人  朱○綸  
            吳○庭  
被      告  陳○恩  
兼  上一人
法定代理人  陳○榮  
            朱○玲  
上  一  人
訴訟代理人  翁健祥律師
被      告  張○慧  
            張○玲  
兼上二人共同
法定代理人  張○偉  
            龔○娟  

參  加  人  朱宜庭  
            朱美蕊  
兼上二人共同
訴訟代理人  朱競誠  

上列當事人間請求遷讓房屋等事件，經本院於中華民國111年6月
27日言詞辯論終結，判決如下：
    主      文
一、被告丙○○、辛○○應將坐落新北市○○區○○段0000地號土地上，
    如附圖2所示編號甲1（面積82.15平方公尺）土地騰空返還
    予原告。
二、被告乙○○、寅○○、戊○○應將坐落新北市○○區○○段0000地號土
    地上，如附圖2所示編號甲2雙城段1284(3)（面積41.87平方
    公尺）土地騰空返還予原告。　　
三、被告癸○○、卯○○應將坐落新北市○○區○○段0000地號土地上，
    如附圖2所示編號E（面積61.87平方公尺）土地騰空返還予
    原告。
四、被告丙○○、辛○○應自民國109年9月9日起至騰空返還第1項所
    示土地之日止，按月給付原告新臺幣2,979元。　　
五、被告乙○○、寅○○、戊○○應自民國109年9月9日起至騰空返還
    第2項所示土地之日止，按月給付原告新臺幣1,518元。　　
    　　
六、被告癸○○、卯○○應自民國109年9月9日起至騰空返還第3項所
    示土地之日止，按月給付原告新臺幣2,244元。　　
七、原告其餘之訴駁回。
八、訴訟費用由被告丙○○、辛○○負擔44/100，被告乙○○、寅○○、
    戊○○負擔23/100，被告癸○○、卯○○負擔33/100。　　
九、本判決第1項所命給付，於原告以新臺幣933,770元為被告丙○○、辛○○供擔保後，得假執行。但被告丙○○、辛○○如以新臺
    幣2,801,315元為原告預供擔保，得免為假執行。
十、本判決第2項所命給付，於原告以新臺幣475,900元為被告乙○○、寅○○、戊○○供擔保後，得假執行。但被告乙○○、寅○○、
    戊○○如以新臺幣1,427,767元為原告預供擔保，得免為假執
    行。
十一、本判決第3項所命給付，於原告以新臺幣703,200元為被告
      癸○○、卯○○供擔保後，得假執行。但被告癸○○、卯○○如以
      新臺幣2,109,767元為原告預供擔保，得免為假執行。　
      　　
十二、本判決第4項於原告按月以新臺幣993元為被告丙○○、辛○○
      供擔保後，得假執行。但被告丙○○、辛○○如按月以新臺幣
      2,979元為原告預供擔保，得免為假執行。　
十三、本判決第5項於原告按月以新臺幣506元為被告乙○○、寅○○
      、戊○○供擔保後，得假執行。但被告乙○○、寅○○、戊○○如
      按月以新臺幣1,518元為原告預供擔保，得免為假執行。
      　　　　
十四、本判決第6項於原告按月以新臺幣748元為被告癸○○、卯○○
      供擔保後，得假執行。但被告癸○○、卯○○如按月以新臺幣
      2,244元為原告預供擔保，得免為假執行。　
十五、原告其餘假執行之聲請駁回。　　　　
    事實及理由
壹、程序方面
一、查，本件被告甲○○、丑○○、子○○、壬○○均為未成年人，有其
    等之戶籍謄本附卷可證（見本院卷一第49至51頁、第75頁）
    ，依兒童及少年福利與權益保障法第2條之規定，均屬未滿1
    2歲之兒童，是本件依兒童及少年福利與權益保障法第69條
    第2項之「行政機關及司法機關所製作必須公開之文書，除
    前項第三款或其他法律特別規定之情形外，亦不得揭露足以
    識別前項兒童及少年身分之資訊」之規定，不得揭露足以識
    別渠等身分之資訊（包含上開四人之法定代理人），合先敘
    明。 
二、按訴狀送達後，原告不得將原訴變更或追加他訴，但請求之
    基礎事實同一者、擴張或減縮應受判決事項之聲明者，不在
    此限；不變更訴訟標的，而補充或更正事實上或法律上之陳
    述者，非為訴之變更或追加，民事訴訟法第255條第1項第2
    、3款及第256條分別定有明文。查，原告起訴時，係主張其
    為新北市○○區○○段0000地號土地（下稱系爭土地）及其上同
    段1749建號建物即門牌號碼新北市○○區○○路00號房屋（下稱
    系爭房屋，與系爭土地合稱系爭房地）之所有權人，惟被告
    戊○○、丙○○、辛○○、甲○○、乙○○、寅○○、丑○○（下合稱戊○○
    等7人）無權占用系爭房屋，戊○○等7人應騰空遷讓返還系爭
    房屋；被告癸○○、卯○○、子○○、壬○○（下合稱癸○○等4人）
    無權占用如附圖1所示編號E部分土地，癸○○等4人應返還如
    附圖1所示E部分土地，被告並應分別給付相當於租金之不當
    得利，乃聲明請求如附表1所示（見本院卷一第17至21頁、
    第54頁）。嗣於民國110年9月29日以民事減縮訴之聲明暨聲
    請調查證據狀變更訴之聲明為如附表2所示（見本院卷一第1
    87至189頁）。復於111年6月16日以民事變更訴之聲明狀，
    主張戊○○等7人無權占用如附圖2所示編號甲1及甲2部分土地
    ，戊○○等7人應騰空返還如附圖2所示編號甲1及甲2部分土地
    ，同時變更訴之聲明為如附表3所示（見本院卷二第105至11
    0頁）。經核就原告減縮不當得利之利息請求部分，係減縮
    應受判決事項之聲明，與前揭規定相符，自應准許；就原告
    變更訴之聲明第1、2項部分與原告起訴請求主張，所依據之
    基礎事實均係基於原告所有系爭房地遭無權占用之事實，足
    徵原告所為變更聲明之基礎事實與起訴事實同一，與前揭規
    定相符，應予准許；就原告變更訴之聲明第3、4項部分，僅
    係依據地政事務所土地複丈測量結果，而補充、更正其聲明
    ，應屬補充、更正事實上或法律上之陳述，亦應准許。
三、次按，訴訟全部或一部之裁判，以他訴訟之法律關係是否成
    立為據者，法院得在他訴訟終結前以裁定停止訴訟程序，民
    事訴訟法第182條第1項定有明文。惟所謂訴訟全部或一部之
    裁判，以他訴訟之法律關係是否成立為據者，係指他訴訟之
    法律關係是否成立，為本件訴訟先決問題者而言。若他訴訟
    是否成立之法律關係，並非本件訴訟之先決問題，則其訴訟
    程序即毋庸停止（最高法院101年度台抗字第224號裁定意旨
    參照）。且有無停止之必要，法院有自由裁量之權，並非一
    經當事人聲請，即應裁定停止訴訟程序（最高法院84年度台
    抗字第658號裁定意旨參照）。乙○○主張本件實際爭執之法
    律關係為原告得否依系爭房屋所有權人之地位，請求被告騰
    空遷讓返還系爭房屋，並給付相當於租金之不當得利，而其
    已對原告提起本院110年度訴字第6943號另案訴訟，請求原
    告將系爭房屋以買賣為原因登記取得所有權予以塗銷，故本
    件訴訟於另案訴訟確定前，應依民事訴訟法第182條第1項規
    定裁定停止訴訟程序等語。惟查，原告起訴時固聲明請求戊○○等7人應騰空遷讓返還系爭房屋，然於111年6月16日已變
    更聲明為請求戊○○等7人返還如附圖2所示編號甲1及甲2部分
    土地，則乙○○另案所提確認房屋所有權存在之訴並非本件訴
    訟之先決問題，無裁定停止訴訟程序之必要，乙○○聲請裁定
    停止本件訴訟程序，尚難准許。
四、再按，就兩造之訴訟有法律上利害關係之第三人，為輔助一
    造起見，於該訴訟繫屬中，得為參加，民事訴訟法第58條第
    1項定有明文。而所謂法律上利害關係，係指兩造裁判之效
    力依法及於該第三人或兩造裁判效力雖不及之，但參加人之
    法律上地位，將因當事人一造之敗訴，依該判決之內容（包
    括法院就訴訟標的之判斷，及判決理由中對某事實或法律關
    係存否之判斷）直接或間接受有不利益；反之，若該當事人
    勝訴，即可免受此不利益者而言。查，本件原告主張其為系
    爭房地所有權人，而被告無權占用原告所有坐落於系爭土地
    上之系爭房屋，故起訴請求被告騰空返還系爭土地上如附圖
    2所示編號甲1、甲2及E部分土地，並給付相當於租金之不當
    得利，而庚○○、丁○○、己○○主張系爭房屋為渠等祖父朱添丁
    及父親朱清香所興建及增建，系爭房屋為朱清香全體繼承人
    所共有，渠等及被告對於系爭房屋均有處分權，訴外人朱永
    順無權單獨將系爭房屋出售予原告，倘被告於本件遭受敗訴
    判決，則庚○○、丁○○、己○○使用及居住系爭房屋之權利將受
    影響，則庚○○、丁○○、己○○因本件訴訟之勝敗而受有間接之
    利益或不利益，顯有法律上之利害關係。從而，庚○○、丁○○
    、己○○聲明參加訴訟並為輔助被告，自應認其等為被告之從
    參加人。　　
五、本件被告戊○○、丙○○、辛○○、甲○○、寅○○、丑○○、癸○○、卯
    ○○、子○○、壬○○經合法通知，均未於(最後)言詞辯論期日到
    場，核無民事訴訟法第386條各款所列情形，爰依原告之聲
    請，由其就戊○○、丙○○、辛○○、甲○○、寅○○、丑○○、癸○○、
    卯○○、子○○、壬○○部分一造辯論而為判決。
貳、實體方面
一、原告起訴主張：其於109年9月間向朱永順購買系爭房地，並
    於109年9月9日登記為系爭房地之所有權人。詎戊○○等7人無
    權占用如附圖2所示編號甲1及甲2部分土地；癸○○等4人無權
    占用如附圖2所示編號E部分土地，原告自得依民法第767條
    第1項前段規定，請求戊○○等7人將如附圖2所示編號甲1及甲
    2部分土地騰空返還予原告；癸○○等4人將如附圖2所示編號E
    部分土地騰空返還予原告。又戊○○等7人無權占用如附圖2所
    示編號甲1及甲2部分土地（面積124.02平方公尺）；癸○○等
    4人無權占用如附圖2所示編號E部分土地（面積61.87平方公
    尺），均享有相當於租金之利益，並致原告受有無法使用收
    益之損害，而系爭土地前次移轉現值為每平方公尺新臺幣（
    下同）33,800元，復參酌系爭土地附近環境與生活機能良好
    ，周圍有便利商店、幼兒園、汽車駕訓班，則相當於租金之
    不當得利應以系爭土地前次移轉現值之年息10%計算，即戊○○等7人無權占用如附圖2所示編號甲1及甲2部分土地，應自
    原告取得系爭土地之日起，按月給付相當於租金之不當得利
    34,932元（計算式：124.02平方公尺×33,800元×10%÷12＝34,
    932元，元以下四捨五入，下同），是戊○○等7人應分別按月
    給付原告4,990元（計算式：34,932元÷7＝4,990元）；癸○○
    等4人無權占用如附圖2所示編號E部分土地，應自原告取得
    系爭土地之日起，按月給付相當於租金之不當得利17,427元
    （計算式：61.87平方公尺×33,800元×10%÷12＝17,427元），
    是癸○○等4人應分別按月給付原告4,357元（計算式：17,427
    元÷4＝4,357元）。為此，依民法第767條第1項前段及第179
    條規定，起訴請求被告返還土地及給付不當得利等語，並聲
    明：如附表3所示。
二、被告戊○○、丙○○、辛○○、甲○○、寅○○、癸○○、卯○○、子○○、
    壬○○未於言詞辯論期日到場，亦未提出書狀作何聲明或陳述
    。
三、被告乙○○、丑○○則以：原告雖取得系爭土地之所有權，然系
    爭土地有被告租先所興建之系爭房屋及安泰路46號房屋，被
    告為前開房屋之所有權人，有事實上處分權，朱永順並無取
    得系爭房屋之正當性，原告取得系爭土地權利在後，被告占
    用系爭房屋並使用系爭土地係有權占用等語，資為抗辯。並
    聲明：㈠、原告之訴及假執行之聲請均駁回。㈡、如受不利判
    決，願供擔保，請准免予假執行。
四、參加人為輔助被告一方，陳述略以：系爭房屋為朱清香之全
    體繼承人所共有，朱永順未經全體共有人同意擅自將系爭房
    屋出售予原告，朱清香之全體繼承人均有居住在系爭房屋之
    權利，並有長久居住事實，原告不得請求被告騰空遷讓返還
    房屋等語。
五、得心證之理由
㈠、就原告主張被告無權占用系爭土地，請求被告騰空返還土地
    部分：
　　按所有人，於法令限制之範圍內，得自由使用、收益、處分
    其所有物，並排除他人之干涉；所有人對於無權占有或侵奪
    其所有物者，得請求返還之，民法第765條、第767條第1項
    前段定有明文。次按，以無權占有為原因，請求返還土地者
    ，占有人對土地所有權存在之事實無爭執，而僅以非無權占
    有為抗辯者，土地所有權人對其土地被無權占有之事實無舉
    證責任，占有人自應就其取得占有係有正當權源之事實證明
    之（最高法院85年度台上字第1120號判決要旨參照）。又未
    成年之子女，以其父母之住所為住所，民法第1060條亦有明
    定。另民法第767條所謂占有，係指同法第940條之直接占有
    及第941條之間接占有而言，並不包括第942條所定輔助占有
    之情形在內。則未成年子女依其父母之指示，與父母同住，
    並非獨立生活，僅為其父母之占有輔助人，並非真正占有人
    。原告主張被告以使用系爭房屋之方式無權占用原告所有之
    系爭土地，乙○○則辯稱：系爭房屋為伊與其他人共有，原告
    取得系爭土地在後，伊有使用系爭土地之正當權源云云。經
    查：
  1.附圖1係原告起訴時所繪製之被告使用系爭房屋各該空間之
    圖示，又系爭房屋各該空間分別占用系爭土地之面積暨位置
    則如附圖2所示，合先敘明。又附圖1所示A（含廁所）、D、
    起居室部分即為附圖2所示編號甲2部分(甲2部分包括原告所
    有之系爭土地，以及安泰段496-1、497地號土地，以下所稱
    附圖2所示編號甲2部分均是針對原告所有之系爭土地部分，
    即附圖2說明欄所稱甲2-雙城段1284(3)-面積41.87平方公尺
    部分），附圖1所示B、C、客廳、廚房部分即為附圖2所示編
    號甲1部分，附圖1所示E部分即為附圖2所示編號E部分，且
    附圖2所示編號甲1、甲2、E部分互不相通等情，有本院勘驗
    筆錄可參（見本院卷二第67至68頁），可以認定。
　2.附圖1所示A（含廁所）部分，係由乙○○、寅○○、丑○○居住使
    用，附圖1所示D部分，係由戊○○使用等節，為乙○○所不爭執
    ，且據庚○○於本院審理時陳述在卷（見本院卷二第14頁），
    堪信為真。參以附圖1所示A（含廁所）、D部分中間為起居
    室，且附圖1所示A、D部分之使用人，均需經由起居室而自
    大門進出，據此，附圖2所示編號甲2部分係由乙○○、寅○○、
    戊○○占用乙節，可以認定。至丑○○現為乙○○、寅○○之未成年
    子女，有戶籍謄本可參（見本院卷一第75頁），按前說明，
    丑○○僅為其父母之占有輔助人，並非真正之占有人。　　
　3.附圖1所示B部分，係由丙○○使用，附圖1所示C部分，係由丙○○、辛○○、甲○○居住使用等節，業據庚○○於本院審理時陳述
    在卷（見本院卷二第14頁），堪信為真。參以附圖1所示B、
    C部分外，尚有客廳與廚房之公共空間，據此，附圖2所示編
    號甲1部分係由丙○○、辛○○占用乙節，可以認定。至甲○○現
    為丙○○、辛○○之未成年子女，有戶籍謄本可參（見本院卷一
    第49頁），按前說明，甲○○僅為其父母之占有輔助人，並非
    真正之占有人。　
　4.又原告主張附圖1所示E部分，係由癸○○、卯○○、子○○、壬○○
    居住使用之事實，因癸○○、卯○○已於相當時期受合法之通知
    ，而於言詞辯論期日不到場，亦未提出準備書狀爭執，依民
    事訴訟法第280條第3項之規定，應視同自認，堪認原告此部
    分之主張為真實。據此，附圖2所示編號E部分係由癸○○、卯
    ○○占用乙節，可以認定。至子○○、壬○○現為癸○○、卯○○之未
    成年子女，有戶籍謄本可參（見本院卷一第51頁），按前說
    明，子○○、壬○○僅為其父母之占有輔助人，並非真正之占有
    人。　
　5.原告為系爭土地之所有權人，有土地登記謄本附卷可稽（見
    本院卷一第29頁），揆諸首開說明，丙○○、辛○○與乙○○、寅
    ○○、戊○○，及癸○○、卯○○自應就其等各自占用原告所有之系
    爭土地即附圖2所示編號甲1、甲2、E部分具正當權源之事實
    ，負舉證責任。惟其等未提出有權占用之證明，另乙○○雖以
    前詞抗辯，惟未就此提出相關之法律主張或盡舉證之責，自
    難認其此部分所辯為真。從而，丙○○、辛○○與乙○○、寅○○、
    戊○○，及癸○○、卯○○各自無權占用原告所有之系爭土地即附
    圖2所示編號甲1、甲2、E部分，可以認定。
　6.基上，丙○○、辛○○與乙○○、寅○○、戊○○，及癸○○、卯○○各自
    無權占用原告所有之系爭土地即附圖2所示編號甲1、甲2、E
    部分，則原告依民法第767條第1項規定，請求丙○○、辛○○與
    乙○○、寅○○、戊○○，及癸○○、卯○○應將附圖2所示編號甲1、
    甲2、E部分之土地騰空返還原告，核屬有據。
　7.原告雖請求丙○○、辛○○、乙○○、寅○○、戊○○應共同返還附圖
    2所示編號甲1及甲2部分之土地(見附表3變更後訴之聲明第1
    項)云云。然如前1.所述，附圖2所示編號甲1、甲2部分互不
    相通，可徵丙○○、辛○○與乙○○、寅○○、戊○○係分別居住使用
    附圖2所示編號甲1、甲2部分，自無從令上開被告就其等未
    占有使用部分負騰空返還土地之責。至丑○○、甲○○及子○○、
    壬○○分係乙○○、寅○○與丙○○、辛○○，及癸○○、卯○○之占有輔
    助人，原告依民法第767條第1項規定請求其等騰空返還土地
    予原告，難認有據。
㈡、就原告請求被告給付不當得利部分：
　1.按無法律上之原因而受利益，致他人受損害者，應返還其利
    益，民法第179條前段定有明文。復按，無權占有他人土地
    ，可能獲得相當於租金之利益，為社會通常之觀念。本件丙○○、辛○○與乙○○、寅○○、戊○○，及癸○○、卯○○各自無權占用
    原告所有如附圖2所示編號甲1、甲2、E部分之土地，揆前說
    明，原告依不當得利之法律關係，請求上開被告給付自109
    年9月9日起至其等返還系爭土地之日止，按月給付相當於租
    金之利益，於法洵無不合，應予准許。
  2.復按，地租不得超過地價8%。前項地價指法定地價。土地所
    有權人依本法所申報之地價，為法定地價，土地法第110條
    第1項前段、第2項前段、第148條定有明文。又未於公告期
    間申報地價者，以公告地價80%為其申報地價，平均地權條
    例第16條亦有規定。又基地租金之數額，除以基地申報地價
    為基礎外，尚須斟酌基地之位置，工商業繁榮之程度，承租
    人利用基地之經濟價值及所受利益等項，以為決定。查，系
    爭土地109年公告地價為每平方公尺6,800元，按上說明，申
    報地價為5,440元（6,800元×80%），有地價查詢資料可佐。
　　原告雖以土地公告現值計算相當於租金之不當得利，惟此與
    上開土地法之規定不符，尚難採憑。爰審酌系爭土地附近臨
    近主要道路，有幼稚園、便利商店、汽車駕訓班，生活機能
    良好等情，有Google地圖可參，認應按申報地價8%作為計算
    基準。據此，原告自109年9月9日起按月可各自請求丙○○、
    辛○○與乙○○、寅○○、戊○○，及癸○○、卯○○給付相當於租金之
    不當得利金額，如附表4所示。原告逾此範圍之請求，則屬
    無由，應予駁回。
六、綜上所述，原告依民法第767條第1項及第179條規定，請求
    如主文第1至3項所示，並請求被告丙○○、辛○○與乙○○、寅○○
    、戊○○，及癸○○、卯○○分別給付如主文第4至6項所示相當於
    租金之不當得利，為有理由，應予准許。原告逾此範圍之請
    求，則屬無據，應予駁回。　　
七、原告與乙○○陳明願供擔保，聲請宣告假執行及免為假執行，
    經核原告勝訴部分，合於法律規定，爰分別酌定相當之擔保
    金額宣告之，並依民事訴訟法第392條第2項規定，依職權為
    丙○○、辛○○、寅○○、戊○○、癸○○、卯○○預供擔保，得免為假
    執行之宣告。至原告敗訴部分，其假執行之聲請已失其依據
    ，應併予駁回。
八、本件事證已臻明確，兩造其餘攻擊或防禦方法及所用證據，
    經本院斟酌後，認為均不足以影響本判決之結果，爰不逐一
    論列，附此敘明。
九、訴訟費用負擔之依據：民事訴訟法第79條、第85條第1項但
    書。　　
中　　華　　民　　國　　111 　年　　7 　　月　　28　　日
                  民事第四庭    法  官  蕭涵勻
以上正本係照原本作成。
如對本判決上訴，須於判決送達後20日內向本院提出上訴狀。如
委任律師提起上訴者，應一併繳納上訴審裁判費。
中　　華　　民　　國　　111 　年　　7 　　月　　28　　日
                                書記官  林立原 
附表1（原起訴聲明）
第1項 戊○○、丙○○、辛○○、甲○○、乙○○、寅○○、丑○○應將門牌號碼新北市○○區○○路00號房屋騰空遷讓返還原告。 第2項 戊○○、丙○○、辛○○、甲○○、乙○○、寅○○、丑○○應自109年9月9日起至騰空遷讓返還上開房屋之日止，按月分別給付原告4,156元，及自各期給付日翌日起至清償日止，按週年利率5%計算之利息。 第3項 癸○○、卯○○、子○○、壬○○應將如附圖1所示E部分土地（實際面積以測量為準）返還原告。 第4項 癸○○、卯○○、子○○、壬○○應自109年9月9日起至返還如附圖1所示E部分土地之日止，按月分別給付原告2,465元，及自各期給付日翌日起至清償日止，按週年利率5%計算之利息。 第5項 願供擔保，請准宣告假執行。 

附表2（民事減縮訴之聲明暨調查證據聲請狀之聲明）
第1項 戊○○、丙○○、辛○○、甲○○、乙○○、寅○○、丑○○應將門牌號碼新北市○○區○○路00號房屋騰空遷讓返還原告。 第2項 戊○○、丙○○、辛○○、甲○○、乙○○、寅○○、丑○○應自109年9月9日起至騰空遷讓返還上開房屋之日止，按月分別給付原告4,156元。 第3項 癸○○、卯○○、子○○、壬○○應將如附圖1所示E部分土地（實際面積以測量為準）返還原告。 第4項 癸○○、卯○○、子○○、壬○○應自109年9月9日起至返還如附圖1所示E部分土地之日止，按月分別給付原告2,465元。 第5項 願供擔保，請准宣告假執行。 

附表3（民事變更訴之聲明狀之聲明）：
第1項 戊○○、丙○○、辛○○、甲○○、乙○○、寅○○、丑○○　應將新北市○○區○○段0000地號如附圖2所示編號甲1及甲2部分土地騰空返還原告。 第2項 戊○○、丙○○、辛○○、甲○○、乙○○、寅○○、丑○○　應自109年9月9日起至騰空返還前項土地之日止，按月分別給付原告4,990元。 第3項 癸○○、卯○○、子○○、壬○○應將新北市○○區○○段0000地號如附圖2所示編號E部分土地騰空返還原告。 第4項 癸○○、卯○○、子○○、壬○○應自109年9月9日起至騰空返還前項土地之日止，按月分別給付原告4,357元。 第5項 願供擔保，請准宣告假執行。 

附表4（按月給付相當於租金之不當得利金額)
被告 占用系爭土地面積 計算式 按月給付金額 丙○○、辛○○ 附圖2所示編號甲1，面積82.15平方公尺。 5,440元/㎡×8%×82.15㎡÷12月＝2,979元（元以下四捨五入，下同） 2,979元 乙○○、寅○○、戊○○ 附圖2所示編號甲2雙城段1284(3)，面積41.87平方公尺。 5,440元/㎡×8%×41.87㎡÷12月＝1,518元 1,518元 癸○○、卯○○ 附圖2所示編號E，面積61.87平方公尺。 5,440元/㎡×8%×61.87㎡÷12月＝2,244元 2,244元